【裁判字號】    90,易,226
【裁判日期】    901019
【裁判案由】    竊盜
【裁判全文】
臺灣士林地方法院刑事判決                            九十年度易字第二二六號
    聲  請  人  臺灣士林地方法院檢察署檢察官
    被      告  戊○○
右列被告因竊盜案件，經檢察官聲請以簡易判決處刑（八十九年度偵字第九七八四號
），本院內湖簡易庭認為不得以簡易判決處刑（九十年度湖簡字第一七號），應適用
通常程序審判，本院判決如左：
    主  文
戊○○攜帶兇器於夜間侵入住宅竊盜，處有期徒刑捌月。
美工刀壹把沒收。
    事  實
一、戊○○意圖為自己不法之所有，於民國八十九年十月十四日夜間九時十分許，攜
    帶其所有客觀上具有殺傷力可供兇器使用之美工刀乙把，至臺北縣汐止市○○○
    路三三九巷十弄二十號前，乘公寓大門打開之際，藉口所飼養之小狗往樓上跑，
    侵入該公寓之樓梯間，竊取二十號八樓住戶劉祈浩置於門口鞋櫃內之男鞋三雙、
    女鞋十二雙，將之裝置於藍色塑膠袋內，得手後正欲離去之際，因同棟九樓住戶
    乙○○及至九樓聊天之劉祈浩打開九樓大門外出，聽聞八樓有聲響，往下察看結
    果，發現戊○○正在八樓樓梯間，手持前揭塑膠袋，二人遂下樓詢問，戊○○聞
    聲即將塑膠袋棄置地上，往樓下奔跑，旋於五樓樓梯間為乙○○及劉祈浩制服，
    並報警處理，經臺北縣汐止分局社后派出所員警甲○○、丙○○到達現場後，警
    員甲○○登上八樓，看見地上有藍色塑膠袋乙個，內置有鞋子，並從戊○○身上
    起出其所有之美工刀乙把、手電筒乙支及鑰匙乙串。
二、案經臺北縣警察局汐止分局移送臺灣士林地方法院檢察署檢察官聲請簡易判決處
    刑，本院內湖簡易庭認為不得以簡易判決處刑，由本院依通常程序審判。
    理  由
一、訊據被告戊○○矢口否認涉有前開竊盜犯行，辯稱：當天晚上下毛毛雨，伊穿雨
    衣，戴安全帽，要騎機車帶小狗出去逛逛，因機車壞了，故拿車內之美工刀及隨
    身帶的手電筒修車，後因小狗跑進臺北縣汐止市○○○路三三九巷十弄二十號公
    寓，伊順手把美工刀及手電筒放在身上，上去追小狗，並未偷拿鞋子，塑膠袋及
    鞋子是失主自己拿去警察局的云云。惟查：
  (一)右揭被告侵入樓梯間偷竊鞋子之事實，分據證人即臺北縣汐止市○○○路三三九
    巷十弄二十號八樓住戶劉祈浩、同號九樓住戶乙○○結證明確，復據證人即赴現
    場處理之臺北縣警察局汐止分局社后派出所警員甲○○、丙○○結證在卷，並有
    贓物認領保管單乙紙、從被告身上起出之美工刀乙把、裝有鞋子之藍色塑膠袋乙
    個、男鞋三雙、女鞋十二雙之照片四幀附卷可資佐證。
  (二)復查，被告雖辯稱：當晚下毛毛雨，伊要騎機車帶小狗出去逛逛，因機車壞了，
    故以車內之美工刀修車云云。惟下雨天猶騎機車溜狗，已與常情不符；且被告於
    檢察官偵查中陳稱：係以美工刀割機車後面的擋泥板（偵卷第十九頁背面），經
    檢察官於本院開庭時提示前開筆錄加以詢問，被告又改稱：當時是說車子有摔到
    ，旁邊的車殼有刮到，所以用到美工刀；至本院詢以為何帶美工刀時，又供稱：
    係為修理火星塞及側板，因為發動時沒有火花，懷疑線路有問題，所以用美工刀
    剪斷一截電線，因為火星塞那邊有一個殼子，故用美工刀去割車殼等語（本院九
    十年九月二十四訊問筆錄），觀諸被告上開各等陳述，其就為何隨身攜帶美工刀
    前往案發地點之與案情有關之重要事項，陳詞反覆，有前後供述不一之瑕疵可指
    ，此部分辯解尚難遽信。
  (三)再查，被告另以：伊追小狗至案發地點八樓時，因身上穿雨衣發出聲音，致遭住
    戶誤認為塑膠袋之聲音等情置辯。然證人乙○○於偵、審中結證：那一陣子社區
    有遭小偷，當天伊跟丁○○在九樓討論裝監視器的事情，走出九樓大門口要勘查
    地形時，聽到八樓有塑膠袋的聲音，伊從樓梯縫隙往下看，看到有一個人穿雨衣
    及安全帽，拿東西裝在塑膠袋內，伊從樓上大聲問他，你在幹什麼，那個人抬頭
    往上看，就往樓下跑，伊就往樓下追，追到四、五樓就壓住他，拉下他的安全帽
    等語綦詳（偵卷第九頁以下、第二十六頁以下、本院九十年九月二十四日訊問筆
    錄），證人劉祈浩於偵、審中則結證稱：當天晚上伊到乙○○家中，商量裝監視
    器的事，乙○○先開門出來，聽到八樓伊家門口有聲音，張大叫說你在幹什麼，
    渠等一前一後衝下去，看到原本放在家門口鞋櫃內的鞋子被拿出來放在藍色塑膠
    袋裡面，該塑膠袋不是伊所有，旋即抓到被告，後來來了二位警員，其中甲○○
    警員有到八樓去看，那時塑膠袋及鞋子都在八樓等情歷歷（偵卷第七頁以下、第
二十六頁以下、本院九十年九月二十四日訊問筆錄），查證人二人與被告素不相
    識，並無怨隙，衡情應無設詞誣陷之必要，渠等既清楚證述被告在八樓門口，手
    上拿著裝有鞋子之塑膠袋，後將塑膠袋隨手丟棄倉皇逃走之過程，所述互核相符
    ，上開證言均堪採信，且被告亦供稱當時樓梯間並無其他人進出，堪認證人所聽
    到八樓樓梯間的聲響，並非雨衣磨擦所發出之聲音，亦非他人所製造，應係被告
    將鞋子裝入塑膠袋過程中所產生，被告前開所辯委不足採。
  (四)又查，被告雖辯以：鞋子及塑膠袋是失主自己拿去警察局的云云，然經本院質之
    證人甲○○、丙○○，均結證：到案發現場五樓時，被害人已抓住被告，彼等將
    塑膠袋及鞋子帶回派出所當作證物等情明確（本院九十年十月五日審理筆錄），
    證人甲○○更明白證述：伊到八樓察看，確實看到地上有塑膠袋和鞋子等語在卷
    ，被告所辯亦不足採。綜上所述，本件事證明確，被告所辯不足採信，其犯行洵
    堪認定，應依法論科。
二、按刑法第三百二十一條第一項第一款之夜間侵入住宅竊盜罪，其所謂「住宅」，
    乃指人類日常居住之場所而言，公寓亦屬之。至公寓樓下之「樓梯間」，雖僅供
    各住戶出入通行，然就公寓之整體而言，該樓梯間為該公寓之一部分，而與該公
    寓有密切不可分之關係，故於夜間侵入公寓樓下之樓梯間竊盜難謂無同時妨害居
    住安全之情形（最高法院七十六年度臺上字第二九七二號判例參照）。再按刑法
    第三百二十一條第一項第三款之攜帶兇器竊盜罪，係以行為人攜帶兇器竊盜為其
    加重條件，此所謂兇器，其種類並無限制，凡客觀上足對人之生命、身體、安全
    構成威脅，具有危險性之兇器均屬之，且祇須行竊時攜帶此種具有危險性之兇器
    為已足，並不攜帶之初有行兇之意圖為必要，最高法院著有七十九年度臺上字第
    五二五三號判例可資佐參。被告自承所攜帶之美工刀上裝有刀片，客觀上足對人
    之生命、身體、安全構成威脅，為具有危險性之兇器，復侵入公寓樓梯間竊取財
    物，核其所為，係犯刑法第三百二十一條第一項第一款、第三款之攜帶兇器於夜
    間侵入住宅竊盜罪。爰審酌被告之品行、以攜帶美工刀及侵入公寓樓梯間為犯罪
    之手段，對民眾居住安寧、人身安全所生危害非輕、竊得財物之價值及犯罪後飾
    詞否認之態度等一切情狀，量處如主文所示之刑。
三、查獲之美工刀乙把，係被告所有供犯罪所用之物，爰依刑法第三十八條第一項第
    二款之規定宣告沒收。至手電筒乙個及鑰匙乙串，並無證據足資證明與被告犯罪
    有關，且非違禁物，均不予諭知沒收，附此敘明。
據上論斷，應依刑事訴訟法第四百五十二條、第二百九十九條第一項前段，刑法第三
百二十一條第一項第一款、第三款、第三十八條第一項第二款，判決如主文。
本案經檢察官江林達到庭執行職務。
中      華      民      國      九十      年      十      月    十九    日
                                      臺灣士林地方法院刑事第四庭
                                          法  官
如不服本判決，應於判決送達後十日內，向本院提出上訴狀。
附錄本案論罪科刑法條：刑法第三百二十一條第一項第一款、第三款


司法院資訊處製作；財團法人民間司法改革基金會備份。
